臺灣高等法院刑事判決　　　　　　　　94年度上易字第1004號
　　上　訴　人　臺灣臺北地方法院檢察署檢察官
　　被　　　告　甲○○
　　選任辯護人　羅聖乾律師
　　被　　　告　乙○○
上列上訴人因被告違反商標法案件，不服臺灣台北地方法院93年
易字第1770號，中華民國94年5月9日第一審判決（起訴案號：臺
灣台北地方法院檢察署93年度偵字第13489號），提起上訴，本
院判決如下：
    主  文
原判決撤銷。
乙○○共同連續明知為未得商標權人同意，於同一商品使用相同
之註冊商標之商品而販賣，處拘役伍拾日，如易科罰金以佰元
折算壹日。扣案如附表 (二)所示之仿冒商標商品均沒收。
甲○○無罪。
    事  實
一、乙○○及陳大江（所犯販賣仿冒商標商品罪，業經本院判刑
    確定）均明知如附表(一)所示之商標圖樣，分別係如附表(一)所
    示之專用人向我國經濟部中央標準局（現改制為經濟部智慧
    財產局）申請註冊，而分別取得指定使用於如附表(一)所列各
    類商品之商標專用權，現仍於專用期及延展專用期內，乙○
    ○亦明知陳大江在台北市○○○路○段十三巷六弄六號三樓
    ，販賣上開商標圖樣之仿冒商品，竟自民國（下同）九十二
    年年中起，受僱於陳大江，二人基於共同販賣仿冒商品之犯
    意聯絡，由乙○○在台北市中山區晶華酒店附近，向不特定
    民眾或日籍觀光客介紹，並帶領有意購買者前往上址購買仿
    冒商品，陳大江並依成交價格支付乙○○一成之佣金。嗣於
    九十三年四月二十二日為法務部調查局台北市調查處人員持
    搜索票至上址查獲，並扣得如附表(二)所示之仿冒皮件一千一
    百五十六件、仿冒手錶五百五十三只。
二、案經被害人荷蘭商佳得國際公司、英商興佛雷旦喜公司、瑞
    士商香奈兒股份有限公司、盧森堡商普瑞得有限公司委由丙
    ○○，法商路易威登公司、瑞士商香奈兒股份有限公司、義
    大利商芬蒂艾德有限公司、法商克麗絲丁迪奧安多兒有限公
    司訴由法務部調查局台北市調查處移送臺灣臺北地方法院檢
    察署檢察官偵查起訴。
    理  由
壹、被告乙○○部分：
一、訊據被告乙○○於偵審中坦承上開犯行，核與告訴代理人裝
    郁沁律師、丙○○、丁○○於偵查中之指訴，及共同被告陳
    大江於警詢、偵查中供承情節相符，復有如附表(二)所示之仿
    冒商品一千五百九十二件扣案可證，及鑑定證明書二紙、鑑
    定意見書乙紙、跟監照片二張、現場查扣之商品照片十五張
    附卷可稽。又如附表(一)所示商標註冊圖樣，係被害人荷蘭商
    佳得國際公司等公司在我國註冊之商標圖樣，亦有商標註冊
    證影本在卷可證。被告之自白，核與事實相符，自堪採為認
    定被告犯罪之證據。
    本件被告販賣仿冒商標商品之事證明確，犯行洵堪認定。
二、核被告乙○○所為，係犯商標法第八十二條之販賣仿冒商標
    商品罪。其自受僱於陳大江之時起，與陳大江間有犯意之聯
    絡及行為分擔，為共同正犯，其先後多次犯行之時間緊接、
    犯罪構成要件相同，顯係基於概括犯意為之，應論以連續犯
    一罪，並加重其刑。其陳列仿冒商標商品之低度行為，為販
    賣之高度行為所吸收，不另論罪。
三、原審對被告乙○○依法予以論罪科刑，固非無見，惟查原審
    參與審理者有審判長法官陳興邦、法官林婷立、法官劉亭柏
    ，有審判筆錄在卷可據，然依原判決書記載，參與判決之法
    官卻為「審判長法官劉亭柏、法官林婷立、法官劉亭柏」，
    顯於法有違。檢察官上訴以原審對被告乙○○量刑稍有偏低
    為由，指摘原判決不當，惟刑事審判旨在實現刑罰權之分配
    正義，故法院對有罪被告之科刑，應符合罪刑相當之原則，
    始輕重得宜，罰當其罪，以契合社會之法律感情（參照最高
    法院九十二年台上字第六二七三號判決），本件被告乙○○
    僅係介紹有意購買仿冒商品之客人前往陳大江之店內消費，
    並抽取成交價之一成為佣金，其係扮演仲介之角色，依罪刑
    相當原則，原審量處被告乙○○拘役五十日，並無不當，檢
    察官上訴雖無理由，但原判決既有上揭可議，自應由本院將
    原判決撤銷改判。爰審酌本件所查扣之仿冒商品雖數量甚多
    ，惟被告乙○○係介紹客人購買，所獲利益不多，並參酌其
    無犯罪前科，智識程度，犯後為認罪之陳述，態度尚佳等一
    切情狀，量處拘役五十日，並諭知易科罰金之折算標準。扣
    案如附表(二)所示之仿冒商品，均應依商標法第八十三條宣告
    沒收。
貳、被告甲○○部分：
一、公訴意旨略以：被告甲○○為設於台北市中山區○○○路○
    段十三巷十號一樓之老爺茶行負責人，與陳大江共同基於販
    賣本件仿冒商標商品之犯意聯絡，其分工於上開茶行內，向
    欲購買茶葉之顧客乘機推銷本件仿冒商品，而由陳大江支付
    一成之佣金，甲○○並提供刷卡機予陳大江供顧客刷卡消費
    ，而認被告甲○○共同違反商標法第八十二條之罪嫌。
二、按犯罪事實應依證據認定之，無證據不得認定犯罪事實；又
    不能證明被告犯罪者，應諭知無罪之判決，刑事訴訟法第一
    百五十四條第二項、第三百零一條第一項分別定有明文。公
    訴人認被告甲○○共同涉犯上揭犯行，無非係以陳大江於市
    調處及偵查之供述，並於台北市調處當場指認被告甲○○即
    綽號「小虎」男子，及老爺茶行所用之塑膠袋與陳大江所用
    之塑膠袋相同等證據為其論據。
三、訊據被告甲○○始終堅決否認有上開犯行，辯稱：伊之刷卡
    機均置於老爺茶行內使用，並未借與他人使用，伊不認識陳
    大江、乙○○等人等語。經查：
  (一)依被告乙○○於原審供稱不認識甲○○等語（見原審卷第一
    四七頁），所供與被告甲○○所辯相符。
  (二)據陳大江於原審供稱：伊不認識甲○○，看過他在樓下開茶
    葉店，沒有打過招呼，伊在市調處所言之「小虎」是小吳，
    是伊之朋友，也有帶客人來買仿冒品，小吳是否為甲○○店
    內之員工伊不清楚，伊店內之塑膠袋係伊到圓環購買，甲○
    ○沒有參與販賣本件仿冒品等語（見原審卷第一四五頁至第
    一四六頁），所供顯與其於調查時所指情節不符。再觀之扣
    案之老爺茶行使用之塑膠袋，並未印有茶行店名及被查獲販
    賣仿冒商品之地址，該塑膠袋係供一般商店使用，在一般坊
    間即均可購得（甲○○於偵審中均供稱於重慶北路、市○○
    道台北車站附近購買），自有可能與陳大江所用之塑膠袋相
    同。
  (三)又觀之扣案之刷卡機，該機身並無任何記號或文字，足以顯
    示係專供被告所經營之老爺茶行所使用。另據證人即中國國
    際商業銀行信用卡部之職員顏志宏於原審結證稱：扣案之刷
    卡機為手動之拓印機，不會如電子式之刷卡機會留下紀錄，
    銀行對這類機器均不會做控管，無法查出機器是何人使用等
    語 (見原審卷第五十頁)，是陳大江所供扣案之刷卡機係被
    告甲○○所提供予顧客刷卡使用云云，尚非有據。是同案被
    告陳大江於調查站所供情節，並無證據足以證明其所供屬實
    ，自不能僅依陳大江於調查站所言，即遽認被告甲○○有參
    與共同犯罪。被告甲○○所辯否認參與犯行，尚堪採信。此
    外，查無其他積極證據，足資證明被告甲○○有檢察官起訴
    之犯行，即不能證明被告甲○○犯罪。
三、原審基於同上理由，認不能證明被告甲○○共同販賣仿冒商
    標商品之犯行，而為無罪之諭知，固非無見，惟原審參與審
    理之法官與審判筆錄所記載參與審理之法官不符，已如前述
    ，同有違誤，檢察官上訴仍執原有證據，認被告涉犯上開犯
    行，然檢察官並未再提出新事證，足以使本院形成心證，認
    被告甲○○確有共同販賣仿冒商品之犯行，其上訴雖無理由
    ，但原判決既有上開可議，自應由本院將原判決撤銷，仍為
    被告甲○○無罪之判決。
據上論斷，應依刑事訴訟法第三百六十九條第一項前段、第三百
六十四條、第二百九十九條第一項前段、第三百零一條第一項，
商標法第八十二條、第八十三條，刑法第十一條前段、第二十八
條、第五十六條、第四十一條第一項前段，罰金罰鍰提高標準條
例第二條判決如主文。
本案經檢察官林炳雄到庭執行職務。
中　　華　　民　　國　　94　　年　　8 　　月　　31　　日
　　　　　　　　　刑事第十三庭  審判長法　官  劉景星
                                      法  官  陳博志
                                      法  官  李春地
以上正本證明與原本無異。
不得上訴。
                                      書記官  柳秋月
中　　華　　民　　國　　94　　年　　9 　　月　　6 　　日
附錄：本案論罪科刑法條全文
商標法第82條
明知為前條商品而販賣、意圖販賣而陳列、輸出或輸入者，處一
年以下有期徒刑、拘役或科或併科新臺幣五萬元以下罰金。
